臺灣桃園地方法院民事判決　　　　　　 110年度訴字第1541號
原　　　告　王夢薇　

被　　　告　徐施婷　

訴訟代理人　王教臻律師
上列當事人間侵權行為損害賠償事件，本院於民國110 年11月2
日言詞辯論終結，判決如下：
    主      文
一、被告應給付原告新臺幣80萬元，及自民國110 年9 月3 日起
    至清償日止，按年息5 ％計算之利息。
二、訴訟費用由被告負擔。
三、本判決於原告以新臺幣27萬元為被告供擔保後，得假執行；
    但被告如以新臺幣80萬元為原告預供擔保，得免為假執行。
    事實及理由
一、原告主張：原告為訴外人湯OO之配偶，兩人於民國104 年
    12月31日結婚迄今，育有2 名未成年子女（分別為5 歲及2
    歲半）。原告於110 年7 月1 日在家用電腦內發現被告與湯
    OO之大量性愛自拍影片，至少有72次性行為（詳附表），
    拍攝日期為106 年6 月25日至110 年4 月19日，且因電腦內
    還有諸多照片及影片未有標示拍攝日期而無法確認發生的時
    間，可見渠等實際發生性行為之次數應遠多於72次，且被告
    明知湯OO為有婦之夫仍願與其發生性行為，破壞原告婚姻
    之圓滿及幸福，並嚴重侵害原告之配偶權，爰依侵權行為之
    規定，請求被告賠償精神慰撫金等語。並聲明：被告應給付
    原告新臺幣（下同）80萬元，及自起訴狀繕本送達翌日起至
    清償日止，按年息5 ％計算之利息；願供擔保，請准宣告假
    執行。
二、被告則以：被告確實與湯OO在106 年6 月25日至110 年4
    月19日間有發生多次性關係，被告亦知其為有婦之夫，但被
    告已於110 年5 月就與其分手且未再有聯絡。而原告於110
    年7 月後有透過通訊軟體數次與被告聯絡，從對話內容可看
    出，原告知道其配偶曾與多名女子發生性關係，而非僅與被
    告1 人，且又提出要與被告及其配偶3 人一同發生性行為之
    邀約，顯見原告默認其配偶之開放性觀念，原告之配偶權應
    無遭受嚴重侵害，本件訴訟僅是原告與湯OO離婚談判的籌
    碼，且原告請求之賠償金額過高等語置辯。並聲明：原告之
    訴駁回；如受不利之判決，願供擔保請准宣告免為假執行。
三、得心證之理由：
  ㈠被告應負侵權行為損害賠償責任。
    ⒈按因故意或過失，不法侵害他人之權利者，負損害賠償責
      任。故意以背於善良風俗之方法，加損害於他人者亦同；
      又不法侵害他人之身體、健康、名譽、自由、信用、隱私
      、貞操，或不法侵害其他人格法益而情節重大者，被害人
      雖非財產上之損害，亦得請求賠償相當之金額。前二項規
      定，於不法侵害他人基於父、母、子、女或配偶關係之身
      分法益而情節重大者，準用之，民法第184 條第1 項、第
      195 條第1 項、第3 項分別定有明文。次按夫妻間互守誠
      實，係為確保其共同生活之圓滿安全及幸福之必要條件，
      故應解為配偶因婚姻契約而互負誠實之義務，配偶之一方
      行為不誠實，破壞共同生活之圓滿安全及幸福者，即為違
      反因婚姻契約之義務而侵害他方之權利（最高法院55年台
      上字第2053號民事判例意旨參照）。
    ⒉原告主張被告於106 年6 月25日至110 年4 月19日多次與
      其配偶發生性關係之事實（詳附表），業據提出影片截圖
      附卷為憑（本院卷第13至41、103 至269 頁），被告亦於
      本案中不爭執前開事實（本院卷第274 、277 頁），堪信
      為真實。
    ⒊被告雖辯稱原告知道其配偶曾與多名女子發生性關係，而
      非僅與被告1 人，且又提出要與被告及其配偶3 人一同發
      生性關係之邀約，顯見原告之配偶權應無遭受嚴重侵害云
      云。惟縱使原告知道其配偶不只與被告1 人發生性行為，
      亦不影響被告確實有為上開侵權行為之事實。再者，通訊
      軟體對話內容也無從推論原告有與被告和解或是不進行訴
      追之意思表示，故被告所辯並不足採，且被告之行為確實
      已嚴重侵害原告之配偶權，自應負侵權行為損害賠償責任
      。
  ㈡被告應給付原告精神慰撫金80萬元。
    ⒈按人格權遭遇侵害，受有精神上之痛苦，而請求慰藉金之
      賠償，其核給之標準，須斟酌雙方之身分、資力與加害程
      度及其他各種情形核定相當之數額。且所謂「相當」，可
      斟酌雙方身分資力與加害程度，及其他各種情形核定之（
      最高法院86年度台上字第3537號民事判決意旨參照）。
    ⒉審酌原告為大學畢業，之前從事業務工作，月收入約10萬
      元，但自108 年後就在家帶小孩，目前無所得，名下有不
      動產11筆、汽車1 輛；被告為高職肄業，目前從事旅館基
      層人員，月收入為24,000元，名下無財產，有稅務電子閘
      門財產所得調件明細表、言詞辯論筆錄、兩造陳報書狀在
      卷可稽（個資卷，本院卷第81至83、274 、279 頁）。再
      參酌被告侵害原告配偶權之方式及期間、原告與配偶湯OO
      之婚姻存續期間育有2 名未成年子女及其他一切情狀，堪
      認原告因被告之行為確實受有相當之精神上痛苦，故原告
      請求慰撫金數額80萬元為有理由。
四、末按給付無確定期限者，債務人於債權人得請求給付時，經
    其催告而未為給付，自受催告時起，負遲延責任。其經債權
    人起訴而送達訴狀，或依督促程序送達支付命令，或為其他
    相類之行為者，與催告有同一之效力。又遲延之債務，以支
    付金錢為標的者，債權人得請求依法定利率計算之遲延利息
    ；而應付利息之債務，其利率未經約定，亦無法律可據者，
    週年利率為5 ％，民法第229 條第2 項、第233 條第1 項前
    段、第203 條分別定有明文。本件原告請求被告給付侵權行
    為損害賠償，未定給付期限、以支付金錢為標的，又未約定
    利息，則被告自受催告時起，負遲延責任，是原告就上述得
    請求之金額，併請求自起訴狀繕本送達被告之翌日即110 年
    9 月3 日起（於110 年9 月2 日送達，本院卷第77、79頁）
    至清償日止，按年息5 ％計算之利息，亦屬有據。
五、綜上所述，原告依侵權行為之規定，請求如主文第1 項所示
    ，為有理由，應予准許。
六、兩造均陳明願供擔保聲請宣告假執行或免為假執行，經核均
    與規定相符，爰分別酌定相當擔保金額准許之。
七、本件事證已臻明確，兩造其餘攻擊防禦方法及舉證，核與判
    決結果無影響，爰不予一一論述，併此敘明。
八、訴訟費用負擔之依據：民事訴訟法第78條。
中    華    民    國   110    年    11    月    12    日
                  民事第三庭    法  官  吳佩玲
附表、侵權行為發生時間及地點（如附件）
以上正本係照原本作成。
如對本判決上訴，須於判決送達後20日內向本院提出上訴狀。
如委任律師提起上訴者，應一併繳納上訴審裁判費。
中    華    民    國   110    年    11    月    12    日
                            書記官  龍明珠